【裁判字號】    97,易,182
【裁判日期】    970526
【裁判案由】    違反毒品危害防制條例
【裁判全文】
臺灣嘉義地方法院刑事判決               97年度易字第182號
公  訴  人  臺灣嘉義地方法院檢察署檢察官
被      告  甲○○
上列被告因違反毒品危害防制條例案件，經檢察官聲請簡易判決
處刑（九十七年度毒偵字第四二七、五一一號），本院認不宜以
簡易判決處刑，改依通常程序審理，被告於準備程序中就被訴事
實為有罪之陳述，經本院裁定由受命法官獨任進行簡式審判程序
，判決如下：
    主      文
甲○○施用第二級毒品，累犯，處有期徒刑陸月，扣案之第二級
毒品甲基安非他命壹包（驗餘淨重零點零柒柒肆公克）沒收銷燬
之，上開第二級毒品甲基安非他命外包裝袋壹個沒收；又施用第
二級毒品，累犯，處有期徒刑陸月，扣案之第二級毒品甲基安非
他命陸包（驗餘含袋合計重伍點貳陸柒公克）均沒收銷燬之，上
開第二級毒品甲基安非他命外包裝袋陸個均沒收。應執行有期徒
刑捌月，扣案之第二級毒品甲基安非他命柒包（其中壹包驗餘淨
重零點零柒柒肆公克，其餘陸包驗餘含袋合計重伍點貳陸柒公克
）均沒收銷燬之，上開第二級毒品甲基安非他命外包裝袋柒個均
沒收。
    事實及理由
一、犯罪事實：
    甲○○前於民國九十五年間因施用毒品案件，經法院裁定觀
    察、勒戒後，因認無繼續施用毒品之傾向，於九十五年十二
    月十四日觀察、勒戒執行完畢釋放，又因施用第二級毒品案
    件，經本院於九十六年五月三十一日以九十六年度朴簡字第
    一九八號判決判處有期徒刑三月，如易科罰金，以新臺幣一
    千元折算一日，嗣經本院裁定減刑為有期徒刑一月又十五日
    ，如易科罰金，以新臺幣一千元折算一日確定，復因施用第
    二級毒品案件，經本院於九十六年八月二十日以九十六年度
    朴簡字第三一五號判決判處有期徒刑五月，如易科罰金，以
    新臺幣一千元折算一日，上開案件經本院裁定定應執行刑為
    有期徒刑六月，如易科罰金，以新臺幣一千元折算一日確定
    ，於九十七年一月二十四日易科罰金執行完畢。詎仍不知悔
    改，於觀察、勒戒執行完畢釋放後五年內，基於施用第二級
    毒品甲基安非他命之犯意，分別於(一)九十七年二月二十一日
    晚上十一時許，在嘉義縣朴子市友人住處，以將甲基安非他
    命置入玻璃球內加熱燒烤吸食煙霧之方式，施用第二級毒品
    甲基安非他命一次；(二)九十七年三月十七日凌晨一時許，在
    其嘉義縣朴子市○○路三之一五號六樓住處，以將甲基安非
    他命置入玻璃球內加熱燒烤吸食煙霧之方式，施用第二級毒
    品甲基安非他命一次。嗣分別於(一)九十七年二月二十二日上
    午八時許，在其上址住處，為中部地區巡防局第四海岸巡防
    總隊查獲，並扣得其所有施用剩餘之第二級毒品甲基安非他
    命一包（驗餘淨重○‧○七七四公克）；(二)九十七年三月十
    七日下午三時許，在其上址住處，為嘉義市政府警察局第二
    分局警員查獲，並扣得其所有施用剩餘之第二級毒品甲基安
    非他命六包（驗餘含袋合計重五‧二六七公克），而於(一)九
    十七年二月二十六日上午十一時許；(二)九十七年三月十七日
    下午六時十分許，得甲○○同意後，採其尿液送驗，其結果
    均呈甲基安非他命陽性反應，始悉上情。
二、證據：
    本件證據除引用檢察官聲請簡易判決處刑書之記載外（如附
    件），並補充「被告甲○○於本院之自白、行政院衛生署管
    制藥品管理局九十七年四月二日管檢字第○九七○○○三一
    四七號鑑定書及憲兵司令部刑事鑑識中心九十七年五月二日
    憲直刑鑑字第○九七○○○○五九七號鑑定書」。
三、本件係經被告甲○○於準備程序當庭表示認罪，而經本院裁
    定以簡式審判程序加以審理，則依據刑事訴訟法第二百七十
    三條之二、同法第一百五十九條第二項之規定，不適用傳聞
    法則有關限制證據能力之相關規定。
四、查被告曾於九十五年間因施用毒品案件，經法院裁定觀察、
    勒戒後，因認無繼續施用毒品之傾向，於九十五年十二月十
    四日觀察、勒戒執行完畢釋放，有臺灣高等法院被告前案紀
    錄表在卷可參，是被告於觀察、勒戒執行完畢釋放後，五年
    內再犯施用毒品罪，自應依法論罪科刑。
五、查甲基安非他命屬毒品危害防制條例第二條第二項第二款所
    列之第二級毒品，核被告所為，均係犯毒品危害防制條例第
    十條第二項之施用第二級毒品罪。被告因施用第二級毒品甲
    基安非他命而持有甲基安非他命之低度行為，各為其施用之
    高度行為所吸收，不另論罪。被告所犯上開各罪，行為獨立
    ，犯意各別，應予分論併罰。查被告前犯上開犯罪事實欄所
    示之罪刑執行完畢，有臺灣高等法院被告前案紀錄表在卷可
    稽，其受徒刑之執行完畢後，五年以內故意再犯本案有期徒
    刑以上之施用第二級毒品等罪，均為累犯，應各依刑法第四
    十七條第一項規定加重其刑。爰審酌被告前曾因施用毒品觸
    法，仍不知悛悔，又施用足以導致精神障礙、性格異常，甚
    至造成生命危險之毒品，戕害一己之身體健康，對社會治安
    可能之危害程度非微，惟其犯罪後尚能坦承犯行等一切情狀
    ，分別量處如主文所示之刑，並定其應執行刑。扣案之甲基
    安非他命七包（其中一包驗餘淨重○‧○七七四公克，其餘
    六包驗餘含袋合計重五‧二六七公克），均係屬毒品危害防
    制條例第二條第二項第二款所列之第二級毒品，應均依毒品
    危害防制條例第十八條第一項前段之規定，宣告沒收銷燬之
    。另扣案供盛裝上開毒品甲基安非他命之外包裝袋七個，均
    係被告所有供犯本案施用第二級毒品罪所用之物，業據被告
    於本院供承在卷，均併依刑法第三十八條第一項第二款規定
    宣告沒收。
據上論斷，應依刑事訴訟法第二百八十四條之一、第二百七十三
條之一第一項、第二百九十九條第一項前段、第三百十條之二、
第四百五十四條第二項，毒品危害防制條例第十條第二項、第十
八條第一項前段，刑法第十一條、第四十七條第一項、第五十一
條第五款、第三十八條第一項第二款，判決如主文。
本案經檢察官陳志川到庭執行職務。
中    華    民    國  九十七  年    五    月  二十六  日
                  刑事第三庭    法  官  鄭雅文
以上正本證明與原本無異。
如不服本判決，應於判決送達後十日內向本院提出上訴狀，上訴
書狀依法應敘述具體理由，如未敘述具體理由者，應於上訴期間
屆滿後二十日內補提理由書於本院（均應附繕本）。
中    華    民    國  九十七  年    五    月  二十六  日
                                書記官  鄭翔元
附錄論罪科刑法條：
毒品危害防制條例第十條第二項
施用第二級毒品者，處三年以下有期徒刑。


司法院資訊處製作；財團法人民間司法改革基金會備份。
